【裁判字號】    97,裁,2001
【裁判日期】    970327
【裁判案由】    稅捐稽徵法
【裁判全文】
最  高  行  政  法  院  裁  定
                                     97年度裁字第02001號
上  訴  人  葉守讓即泰迪洋菸酒專賣店
訴訟代理人  顏宏斌  律師
被 上訴 人  財政部臺灣省南區國稅局
代  表  人  邱政茂
上列當事人間稅捐稽徵法事件，上訴人對於中華民國96年12月5
日高雄高等行政法院96年度訴字第620號判決，提起上訴，本院
裁定如下：
    主  文
上訴駁回。
上訴審訴訟費用由上訴人負擔。
    理  由
一、按對於高等行政法院判決之上訴，非以其違背法令為理由，
    不得為之，行政訴訟法第242條定有明文。依同法第243條第
    1項規定，判決不適用法規或適用不當者，為違背法令；而
    判決有同條第2項所列各款情形之一者，為當然違背法令。
    是當事人對於高等行政法院判決上訴，如依行政訴訟法第
    243條第1項規定，以高等行政法院判決有不適用法規或適用
    不當為理由時，其上訴狀或理由書應有具體之指摘，並揭示
    該法規之條項或其內容；若係成文法以外之法則，應揭示該
    法則之旨趣；倘為司法院解釋或本院之判例，則應揭示該判
    解之字號或其內容。如以行政訴訟法第243條第2項所列各款
    情形為理由時，其上訴狀或理由書，應揭示合於該條項各款
    之事實。上訴狀或理由書如未依此項方法表明，或其所表明
    者與上開法條規定不合時，即難認為已對高等行政法院判決
    之違背法令有具體之指摘，其上訴自難認為合法。
二、本件上訴人對於高等行政法院判決上訴，係主張：（一）上
    訴人所主張其向臺灣菸酒公司之進貨量，固不足以供應支付
    訴外人陳福源所需購買之數量，原審判決卻以菸酒並非管制
    物品，上訴人除向臺灣菸酒公司進貨外，仍可經由向其他菸
    酒商進貨，再轉賣給陳福源等由，不採上訴人之主張，且據
    此推論被上訴人之課徵為正確，惟上訴人到底進貨多少，除
    非被上訴人可舉出確切之證明，否則如此之論斷，不無陷於
    循環論斷之謬誤，也違背舉證責任之規定，及論理間有相互
    矛盾之情形。（二）依稅捐稽徵法第44條之規定，對於營利
    事業未依規定取得進貨憑證，應就其未取得憑證，經查明認
    定總額處以5%罰鍰之規定，應以經實際查核認定之進貨金額
    計算處罰之規定以觀，本件上訴人並未銷貨，被上訴人又如
    何可認定其有銷貨，又如何能用16%之同業利潤比，反推出
    其進貨總額，進而裁處5%之罰鍰。被上訴人所為認定、主張
    ，既違論理法則、經驗法則且屬違法，原審加以肯認，其判
    決亦有理由矛盾及適用法則不當之違背法令等語，為其理由
    。
三、本院查：觀之本件上訴理由狀所載內容，係就原審取捨證據
    之職權行使，認定被上訴人就上訴人進貨未依規定取得進項
    憑證，依查得之銷售額新臺幣（下同）60,051,983元，以菸
    酒批發業之同業利潤標準毛利率16%，核算上訴人進貨總額
    50,443,666元，減除已取得進項憑證部分37,124,629元，核
    算其未依規定取得進項憑證金額為13,319,037元，並依稅捐
    稽徵法第44條規定，按前開金額處上訴人5%罰鍰計665,951
    元等事實，指摘其為違反論理法則、經驗法則，並就原審已
    論斷者，泛言未論斷，或就原審所為論斷，泛言其論斷矛盾
    ，而未具體表明合於不適用法規、適用法規不當、或行政訴
    訟法第243條第2項所列各款之情形，難認對原判決之如何違
    背法令已有具體之指摘。依首揭說明，本件上訴為不合法，
    應予駁回。
四、依行政訴訟法第249條第1項前段、第104條、民事訴訟法第
    95條、第78條，裁定如主文。
中    華    民    國    97    年    3     月    27    日
                    最高行政法院第一庭
                        審判長法官  鄭  淑  貞
                              法官  黃  清  光
                              法官  吳  明  鴻
                              法官  鄭  小  康
                              法官  帥  嘉  寶
以  上  正  本  證  明  與  原  本  無  異
中    華    民    國    97    年    3     月    27    日
                              書記官  阮  思  瑩


司法院資訊處製作；財團法人民間司法改革基金會備份。
